【裁判字號】    98,台上,7544
【裁判日期】    981217
【裁判案由】    強盜等罪
【裁判全文】
最高法院刑事判決            九十八年度台上字第七五四四號
上  訴  人  甲○○  民國○○年○月○○日生
上列上訴人因強盜等罪案件，不服台灣高等法院台中分院中華民
國九十八年十月二十二日第二審判決（九十八年度上訴字第一八
五八號，起訴案號：台灣台中地方法院檢察署九十八年度偵字第
九三一八號），提起上訴，本院判決如下：
    主  文
上訴駁回。
    理  由
一、強盜部分
按刑事訴訟法第三百七十七條規定，上訴於第三審法院，非以判
決違背法令為理由，不得為之。是提起第三審上訴，應以原判決
違背法令為理由，係屬法定要件。如果上訴理由書狀並未依據卷
內訴訟資料，具體指摘原判決不適用何種法則或如何適用不當，
或所指摘原判決違法情事，顯與法律規定得為第三審上訴理由之
違法情形，不相適合時，均應認其上訴為違背法律上之程式，予
以駁回。本件原判決維持第一審關於論處上訴人甲○○結夥三人
以上攜帶兇器，以強暴至使不能抗拒，而取他人之物罪刑部分之
判決，駁回其在第二審之上訴，已詳敘所憑之證據及認定之理由
，並對上訴人否認犯罪之辯詞，如何不足採信，均已依據卷內資
料，詳予指駁說明，從形式上觀察，並無任何違背法令之處。查
證據之取捨及判斷，屬於事實審法院之職權，苟其所為之判斷，
無違經驗法則及論理法則，即不能指為違法。原判決綜合上訴人
之部分自白，告訴人洪昇輝之指訴，證人林郁順之證詞，搜索扣
押筆錄、監視器錄影光碟、翻拍照片、診斷證明書等直接、間接
證據，本於推理作用，確信其為真實之程度，認定上訴人見被害
人洪昇輝於自動櫃員機提領現金，認有機可乘，即與綽號「阿文
」者及「阿文」之友人等成年人，駕駛汽車尾隨洪昇輝之機車，
先由「阿文」駕車擦撞洪昇輝之機車致其人車倒地後，再分別由
上訴人與「阿文」之友人持刀械、棍棒，對洪昇輝施以揮砍、毆
擊，至使不能抗拒而強取洪昇輝之財物得逞，該當於加重強盜罪
刑，非僅憑洪昇輝之指訴為唯一證據，所為論斷無違經驗法則及
論理法則，自不得指為違法；而本案卷內相關證人之證述等資料
，上訴人及其辯護人於原審準備程序均不爭執其證據能力，原審
審判長復於審判期日予以逐一提示或朗讀，並告以要旨，使上訴
人及其辯護人陳述意見，依法踐行調查程序，原審審酌該等證據
作成時之情況，認為適當，依刑事訴訟法第一百五十九條之五第
一項之規定，採為論罪之依據，所為證據之取捨及判斷，仍無不
合。上訴意旨，對於原判決究竟如何違背法令，並未依據卷內資
料為具體指摘，仍執陳詞，再為事實上之爭辯，並對原審採證認
事之職權行使，任意指摘，難謂已符合首揭法定上訴要件，其上
訴違背法律上之程式，應予駁回。
二、傷害部分
按最重本刑為三年以下有期徒刑之罪，經第二審判決者，不得上
訴於第三審法院，刑事訴訟法第三百七十六條第一款規定甚明。
原判決維持第一審判決論處上訴人觸犯刑法第二百七十七條第一
項傷害罪刑部分，核屬刑事訴訟法第三百七十六條第一款之案件
，依首開說明，既經第二審判決，自不得上訴於第三審法院，上
訴人一併提起上訴，為法所不許，亦應駁回。
據上論結，應依刑事訴訟法第三百九十五條前段，判決如主文。
中    華    民    國  九十八  年   十二   月   十七   日
                      最高法院刑事第十庭
                          審判長法官  花  滿  堂
                                法官  黃  正  興
                                法官  陳  東  誥
                                法官  林  錦  芳
                                法官  洪  昌  宏
      本件正本證明與原本無異
                                      書  記  官
中    華    民    國  九十八  年   十二   月  二十一  日
                                                     m


司法院資訊處製作；財團法人民間司法改革基金會備份。
